臺灣板橋地方法院交通事件裁定　 　　94年度交聲字第1939號
原處分機關　交通部公路總局臺北區監理所
異　議　人
即受處分人　乙○○
上列異議人即受處分人因違反道路交通管理處罰條例案件，對於
交通部公路總局臺北區監理所民國94年10月17日所為之北監自裁
字第裁40－C00000000 號處分，聲明異議，本院裁定如下：
    主  文
異議駁回。
    理  由
一、按汽車駕駛人裝用測速雷達感應器者，處新臺幣（下同）一
    千二百元以上二千四百元以下罰鍰；其感應器沒入之。又汽
    車駕駛人有上開行為時，除依原條款處罰鍰外，並記違規點
    數一點，道路交通管理處罰條例第四十條第一項、第六十三
    條第一項第一款分別定有明文。
二、本件原處分認異議人即受處分人乙○○於民國九十四年八月
    三十一日凌晨一時十四分許駕駛車牌號碼五六二一─DX號自
    用小客車，行經臺北縣新莊市○○路底，為臺北縣政府警察
    局新莊分局執勤員警攔檢發現其車內裝用測速雷達感應器違
    規，遂掣單舉發。受處分人於應到案日期前提出申訴，經原
    處分機關函請舉發機關調查結果，仍認受處分人有上開裝用
    測速雷達感應器之違規行為，原處分機關乃依道路交通管理
    處罰條例第四十條第一項、第六十三條第一項第一款及違反
    道路交通管理事件統一裁罰基準表規定，裁處罰鍰一千八百
    元，並記違規點數一點，其測速雷達感應器沒入之。
三、異議意旨略以：當時車上雖有放置測速雷達感應器，惟並未
　　插電使用，警員恣意開單誠難甘服云云。
四、訊據異議人對於其所駕駛自用小客車內放置有測速雷達感應
    器一節並不爭執，惟矢口否認有將該測速雷達感應器插電使
    用，辯稱：當時車內另有一手持式無線電對講機已插電在點
    煙器上使用，不可能再插測速雷達感應器的電源線云云，惟
    查：
（一）本件異議人駕駛車牌號碼五六二一─DX號自用小客車於上
      開時、地，經臺北縣政府警察局新莊分局交通分隊執勤員
      警欄檢時發現其車內之測速雷達感應器處插電使用狀態，
      遂予舉發等情，除據證人即本件舉發警員甲○○於本院調
      查時到庭結證稱：當時異議人駕車，經攔停發現該自小客
      車有裝用測速雷達感應器，且有接變壓器，變壓器是插在
      主機上，主機與電源連在一起，是可以拆的，主機接一條
      變壓器的電源線，插在點菸器上，所以就依規定沒入並告
      發等語明確，復就該測速雷達感應器通電狀態證稱：「（
      問：你取締時有無將車內的感應器拔下？）是的。我先將
      電源線拔掉，再將主機沒入。」、「（問：如何確定感應
      器是在通電狀態？）有通電的話主機上會有燈光。」、「
      我很確定我看到的是插電感應器」等語甚詳，並有臺北縣
      政府警察局北縣警交字第C0 0000000號舉發違反
      道路交通管理事件通知單、臺北縣政府警察局新莊分局九
      十四年十月七日北縣警新交字第○九四○○三五○二五號
      書函影本在卷可稽。異議人車內之測速雷達感應器，既經
      員警甲○○確認處於插電使用狀態，並親自拔除其電源線
      與主機，則異議人車內點菸器上所插用者，應為測速雷達
      感應器無誤。
（二）再查，異議人經警攔檢並告知不可裝測速感應器，乃至員
      警將其車內測速感應器主機拆下並開單舉發時，均未為任
      何抗辯，且直接在紅單上簽名等情，亦據證人甲○○證述
      無訛，復為異議人自承：我知道測速電達不能安裝，而且
      警察當時開單前已先將測速電達拿走，所以當警察拿紅單
      給我簽名時，我就知道是因裝用測速雷達感應器遭開單等
      語屬實。本件異議人既已成年，領有駕照，並受高等教育
      ，對相關交通規則應有充分之認識，其既經告知違規事項
      為裝用測速雷達感應器，倘無該等舉發事實，豈會毫無辯
      解？是異議人所辯：警察沒有告訴我是因為我的電達感應
      器有通電才開單，我以為只要車上擺感應器，就算沒插電
      也要處罰云云，尚難採信。況證人甲○○擔任交通警察五
      年，對本件交通處罰規定之內涵相當熟稔，此據證人甲○
      ○於本院訊問時證稱：「我們很清楚這條規定的用意，他
      （指異議人）的感應器如果只是擺在旁邊沒有插電的話，
      我們是不會開單告發的。」等語在卷可佐，足徵員警甲○
      ○於執行本件舉發勤務時，當不至有誤解上開法條文義情
      形。
（三）至本件交通違規舉發過程雖未錄影或以其他科學儀器採證
      ，然交通警員掣單舉發違反道路交通管理處罰條例所列之
      違規事實，本質上為行政處分，係公務員基於職務上權力
      ，依法就特定之具體事件所為具有公法上效果之單方行政
      行為，基於公務員為公法上行為具有公信力之原則，該行
      政處分當可被推定為真正，其據以依法處分之事實認定亦
      為真正無誤。本此公信原則，立法者賦予行政機關制定違
      反道路交通管理事件統一裁罰基準及處理細則，使勤務警
      員得當機處分以達其維護交通秩序、安全之行政目的，否
      則國家行政勢必窒礙難行。據此，刑事訴訟法就犯罪證據
      有關之規定中與屬行政秩序罰之交通違規裁罰本質不合之
      部分，自不在準用之列。異議人既未就執勤警員之舉發有
      何瑕疵或錯誤，舉證以供調查，本院經查亦無任何證據足
      資證明員警有捏造事實、違法取締之情事，則執勤警員本
      其維護交通秩序、安全職責所為之舉發，自應受到合法、
      正確之推定，是異議人駕車裝用測速雷達感應器之違規事
      實，堪以認定。從而，原處分機關據以援引前開規定，裁
      處異議人罰鍰一千八百元，沒入感應器，並記違規點數一
      點，於法並無違誤。本件異議為無理由，應予駁回。
據上論斷，應依道路交通案件處理辦法第十九條，裁定如主文。
中　　華　　民　　國　　94　　年　　12　　月　　20　　日
                  交通法庭  法　官  劉  安  榕
上列正本證明與原本無異。
如不服本裁定應於送達後5日內向本院提出抗告狀
                            書記官  楊  馥  如
中　　華　　民　　國　　94　　年　　12　　月　　20　　日
